# 求教陈大师

提问人：caryxxzeng 时间：2012-10-27 15:51:27
企业有个固定的广告合作方（关联公司） 现在是第四年合作 以前均是在当年 11 、 12 月签订当年全年的广告合同 一年一签 广告费当年入账 次年付款 今年该广告合作方已经提供了跟以往相同的广告服务 但由于企业本年效益不佳 已经连续二年亏损 企业反映本年不会跟该广告合作方再签广告合同 不会将该笔款项入账 亦不会支付该笔费用 就算是签 也会比往年的价格低出许多 对于注册会计师而言 在本年的中期审计中 是否应考虑将该笔广告费纳入审计调整 如果调整 金额如何确定

回答人：chenyiwei
如果在前三年的合作中，双方均认可前三年的价格，则除非有明显证据表明该定价与非关联方之间的定价（例如该代理向非关联方提供实质上相同的广告服务所收取的费用）差异较大，则可以基本确定前三年的价格代表了该广告服务的公允价值。第四年（本年），由于相关的服务已经发生，因此可建议参照以前年度的计价标准确认相关的费用，并确认相应的负债（暂估）。如果后续签订服务协议的价格显著低于该公允价值的，则该差额转入资本公积处理。